【裁判字號】    92,易,1106
【裁判日期】    921209
【裁判案由】    竊盜
【裁判全文】
臺灣桃園地方法院刑事判決                        九十二年度易字第一一六號
    公  訴  人  臺灣桃園地方法院檢察署檢察官
    被      告  己○○
右列被告因竊盜案件，經檢察官提起公訴（九十二年度偵字第九九一八號），及移
併辦（台灣台中地方法院檢察署九十二年度偵字第一四三一八號），被告自白犯罪，
經本院合議庭裁定改行簡式審判程序，茲判決如左：
        主  文
己○○共同以犯竊盜罪為常業，累犯，處有期徒刑參年。
扣案之手電筒壹支、手套陸雙均沒收之。
        事  實
一、己○○前曾因多次竊盜、贓物等案件，於民國七十八年、八十三年、八十五年、
    八十八年、九十一年間，先後經台灣高等法院台中分院、台灣彰化地方法院、臺
    灣屏東地方法院、台灣高等法院高雄分院分別判處有期徒刑一年一月、十月、一
    年六月、四月、一年六月及宣告於刑之執行前令入勞動場所強制工作三年確定。
    其中因贓物罪經台灣彰化地方法院以八十八年度易字第六三六號判決判處有期徒
    刑四月部分，上訴後，經台灣高等法院台中分院以八十九年度上易字第一七九號
    判決駁回上訴確定，於九十年一月三十日易科罰金執行完畢，猶不知悔改。
二、己○○因生活費用需求過大，入不敷出，竟與陳源釗、林朝坤、溫進材（後三人
    均另案審理，起訴書漏載溫進材）共組竊盜集團，共同基於意圖為自己不法之所
    有之概括犯意聯絡，並均基於常業之犯意，分別於附表所示時間、地點，以附表
    所示之組合，結夥三人、或四人，共同持渠等所有，對人之生命、身體具有危險
    性，足供兇器使用之固定鉗（虎頭鉗）、剪刀各一把（均未扣案，每次使用完畢
    即丟棄，均已滅失），另使用其所有之手電筒一支資為照明、手套（共六雙）資
    為掩飾指紋、便利搬運贓物之用，而將如附表所示之倉庫外壁之鐵皮（安全設備
    ）剪破、毀壞、掀開，並未經許可無故侵入其內竊取如附表所示之財物（附表編
    號六部分未進入，編號一、三、五、九部分之侵入建築物部分均未據告訴）。其
    中附表編號四、五、六部分均因保全設備作用，故未竊得財物而未遂。又其中附
    表編號一、二、三、七部分均於行竊前先推由己○○或林朝坤於該址附近以不詳
    方式，竊得不詳之人所有之貨車，資以載運贓物，事畢後，再隨意丟棄路口。另
    如附表編號八部分，則係將工廠內之車牌號碼ＳＫ—六三三號貨車逕行竊取後資
    以搬運贓物。己○○等人得手後將所竊得之物轉售予知情之鄭順福（另案審理）
    ，銷贓所得朋分。
三、又己○○基於同上之常業竊盜犯意，復與真實姓名年籍不詳，綽號為「阿貴」、
    「阿宏」、「阿賓」等三位成年男子，於如附表編號九所示之時間、地點，先行
    謀議由己○○負責銷贓，並推由「阿貴」、「阿宏」、「阿賓」三人，持足供兇
    器使用之不詳工具（未扣案），將如附表編號九所示之倉庫外壁之鐵皮（安全設
    備）剪破、毀壞，並未經許可無故侵入其內竊取如附表編號九所示之財物（侵入
    建築物部分未據告訴）。得手後，即由己○○藏置於彰化縣福興鄉○○村○○路
    三十六之一號屋內，並即轉售予不知情之葉清吉，所得亦朋分花用。
四、己○○上開竊贓所得均資為供應日常所需，並賴以維生，以之為常業。嗣經警於
    九十年八月二十四日凌晨一時三十分許，在台中市市○路上拘提到案，始悉上情
    。
五、案經如附表編號二、四、七、八號之被害人告訴暨內政部警政署刑事警察局移送
    台灣桃園地方法院檢察署檢察官偵查起訴暨高雄市政府警察局左營分局報告台灣
    高雄地方法院檢察署檢察官呈請台灣高等法院檢察署檢察長令轉台灣桃園地方法
    院檢察署檢察官移送併辦。
        理  由
一、認定被告有罪所憑之證據及理由：
（一）訊據被告己○○對於右揭時、地多次竊盜之犯行迭於警訊及偵、審中均供承不
      諱。
（二）核與共犯陳源釗（見偵查Ａ卷第十一、十九、三十七、三十八、二十九、四十
      四頁、偵查Ｂ卷第二十四、二十八、二十九頁，偵查卷宗代號詳如後附偵查卷
      宗代號簡稱對照表）、溫進材（見偵查Ｂ卷第九、十頁）於偵查中之供述相同
      ，復據如附表所示之被害人公司代表人或職員陳佳齡、顏志超、許戎清、鍾文
      國、丙○○、許秀霓、魏文城、蔡滄洋、夏劍興、陳錦綢等人指述之失竊情節
      相符。
（三）另據證人即收贓之鄭順福（見偵查Ｂ卷第五十二、五十三頁）、葉清吉（見偵
      查Ｃ卷第二頁、偵查Ｅ卷第六至九頁）證述確自被告等人處收受上開贓物之情
      無訛。此外復有證人鄭順福所有車牌號碼三Ｑ－０九一六貨車之照片一張（見
      偵查Ａ卷第四十六頁）、台中縣沙鹿鎮○○街９７、１０１號被告等人交付贓
      物與鄭順福之倉庫照片一張（見偵查Ａ卷第四十七頁）、被竊之亞培奶粉照片
      一張（見偵查Ａ卷第四十八頁）、戊○公司所附失竊物品明細表（見偵查Ｂ卷
      第六十七頁）、戊○公司現場照片二張（見偵查Ｂ卷第一四二頁、第一四三頁
      ）、被竊電池樣品外箱照片四張（見偵查Ａ卷第四十九頁至第五十二頁）、丁
      ○公司所提財物短少數量清單（見偵查Ｂ卷第七十六頁）、丁○電池倉庫現場
      照片三張（見偵查Ｂ卷第一四六頁至第一四九頁）、被竊之保力達Ｂ外盒近照
      （見偵查Ａ卷第五十三頁）、甲○公司所提失竊物品清單（見偵查Ｂ卷第八十
      頁）、甲○食品倉庫現場照片（見偵查Ｂ卷第一五０頁、第一五一頁）、和盟
      物流倉庫現場照片四張（見偵查Ｂ卷第一五二頁、第一五三頁）、被竊物品及
      現場照片八張（見偵查Ａ卷第五十四頁、第五十五頁）、忠德食品倉庫現場照
      片四張（見偵查Ｂ卷第一五四頁）、波蜜飲料食品倉庫現場照片四張（見偵查
      Ｂ卷第一五五頁）、現場照片十二張（見偵查Ｄ卷第五十五頁至第六十頁），
      及贓物領據等附卷可稽。
（四）綜上所述，被告之自白與事實相符。本件事証明確，被告上開犯行均堪予認定
      。
二、被告雖否認係以竊盜為職業云云。惟按刑法第三百二十二條規定以竊盜為常業之
    罪，只須有賴竊盜為業之意思，而有事實之表現為已足，不以藉竊盜為唯一生存
    者為必要，縱令被告尚有其他職業，亦無礙其以竊盜為常業罪之成立，最高法院
    七十四年台上字第六五五一號裁判著有明文可稽。查被告自陳因家中開銷太大才
    起意竊盜，又盜贓所得均補貼家用，供應生活所需等情（見本院九十二年十一月
    二十五日審理筆錄第十頁）。再參諸渠等多人共組竊盜集團，連續竊盜次數合計
    多達九次，行竊之手法甚為專業、竊得之贓物數量、價值均甚為可觀，竊盜所得
    均變賣，朋分花用，且顯係藉竊取他人財物之方式營生，並以之為常業。又本件
    被告對於各該竊盜犯行均坦承不諱，甚至對於贓款用以生活所需之情亦直承無訛
    ，即屬對於就被訴之事實為有罪之陳述，自得適用簡式審判程序，附此敘明。
三、論罪科刑部分：
（一）核被告己○○上開所為係犯刑法第三百二十二條之常業竊盜罪。被告於如附表
      編號二、四、七、八號犯行，係於未經許可無故侵入無人看守之建築物，另構
      成同法第三百零六條第一項之侵入建築物罪。被告先後多次侵入建築物犯行，
      時間緊接，方法相同，觸犯構成要件相同之罪名，顯係基於概括犯意為之，為
      連續犯，應依刑法第五十六條規定論以一罪，並加重其刑。被告所犯前開二罪
      間，有方法結果之牽連關係，為牽連犯，應從一重之常業竊盜罪處斷。
（二）被告分別與附表所示之各組共犯，就各該竊盜犯行均有犯意之聯絡及行為之分
      擔，為共同正犯。
（三）公訴人雖僅就被告如附表編號一至八之犯行提起公訴，然檢察官就犯罪事實一
      部起訴者，其效力及於全部，本件被告如附表編號九部分之犯罪事實，與前揭
      論罪科刑之部分，有常業犯之關係，已如前述，本院自應就屬於裁判上一罪之
      部分一併加以審理。
（四）又查被告有事實欄所載之犯罪科刑執行情形，有台灣高等法院被告全國前案紀
      錄表、台灣桃園地方法院檢察署刑案資料查註紀錄表分別在卷可稽，其於五年
      內再犯本件有期徒刑以上之罪，為累犯，應依刑法第四十七條規定加重其刑。
（五）爰審酌被告曾有多次竊盜、贓物前科，素行不佳、為年輕力壯之成年男子，求
      財不循正途，竟以結夥竊取他人倉庫財物之不法方式，大肆搬運貨品，造成被
      害人重大損失，嚴重影響社會治安，惡性非輕，兼衡之被告自始至終坦承犯行
      ，顯見仍有悔意，及前案竊盜罪經量處之刑度為一年六月等一切情狀，量處如
      主文所示之刑，以資懲儆。
（六）至公訴人雖當庭求處對被告宣告於刑之執行前令入勞動場所強制工作，惟按己
      ○○前因竊盜案件甫經台灣高等法院高雄分院判處有期徒刑一年六月，並宣告
      於刑之執行前令入勞動場所強制工作參年，並甫於九十二年九月十七日開始執
      行，迄今僅有二個月，尚難觀其矯治成效，倘再行諭知強制工作，似有不宜，
      附此敘明。
四、沒收部分：
（一）於被告車上扣案之手電筒一支係供竊盜犯罪時照明之用，手套六雙則係掩飾指
      紋、便利搬運贓物所用（九十年度保管字第五九二０號），並均為被告所有之
      物，業據其自陳甚明，應依刑法第三十八條第一項第二款規定宣告沒收之。
（二）被告等人用以行竊之固定鉗（虎頭鉗）、剪刀等物，及「阿貴」、「阿宏」、
      「阿賓」三人所使用之不詳工具，均未扣案，且已滅失，業據被告陳明在卷；
      又同時於被告車上扣案之望遠鏡、起子、千斤頂、行動電話（九十年度保管字
      第五九二０號）；於共犯陳源釗車上扣得之固定夾、頂門器、電池、線路短路
      夾、工作褲、萬用鉗、起子等物（九十年度保管字第五九二０號），被告亦否
      認曾持以供本案竊盜犯行所用，且無證據證明與本案有關，自與刑法第三十八
      條之沒收要件有間，不在得以沒收之列，併予敘明。
五、本件被告所犯係死刑、無期徒刑或最輕本刑為三年以上有期徒刑以外之罪，其於
    準備程序中就被訴事實為有罪之陳述，經本院告知簡式審判程序之旨，並聽取公
    訴人、被告之意見後，爰依刑事訴訟法第二百七十三條之一第一項規定合議裁定
    由受命法官獨任進行簡式審判程序，亦附此敘明。
據上論斷，應依刑事訴訟法第二百九十九條第一項前段、第二百七十三條之一第一項
，刑法第二十八條、第三百二十二條、第三百零六條第一項、第五十五條、第四十七
條、第三十八條第一項第二款，罰金罰鍰提高標準條例第一條前段，判決如主文。
本案經檢察官張尹敏到庭執行職務。
中      華      民      國    九十二    年     十二     月      九      日
                                臺灣桃園地方法院刑事第六庭
                                          法  官  陳永來
右正本證明與原本無異。
如不服本判決，應於判決送達後十日內向本院提出上訴狀( 應附繕本 )，上訴於
臺灣高等法院。
                                          書記官  洪明媚
中      華      民      國    九十二    年     十二     月      十      日
附論罪科刑依據之法條：
刑法第三百二十二條
以犯竊盜罪為常業者，處一年以上七年以下有期徒刑。
附表：
┌──┬───┬────┬───┬───┬───────┬────┬───
│編號│時  間│地    點│行為人│被害人│ 行 為 方 式  │損失財物│銷贓獲
│    │（民國│        │      │      │              │        │（新台
│    │）    │        │      │      │              │        │）
├──┼───┼────┼───┼───┼───────┼────┼───
│一  │九十年│台北縣泰│己○○│戊○股│己○○、陳源釗│亞培新生│七十萬
│    │五月六│山鄉楓江│陳源釗│份有限│及林朝坤，先推│代心美力│。三人
│    │日凌晨│路八六巷│林朝坤│公司  │由一人至附近之│奶粉五四│分。
│    │      │四六號  │      │      │不詳地點，以不│九箱，價│
│    │      │        │      │      │詳方式，竊取不│值新台幣│
│    │      │        │      │      │詳之人所有之貨│二百四十│
│    │      │        │      │      │車一部，再共同│九萬八百│
│    │      │        │      │      │持被告所有足供│十三元整│
│    │      │        │      │      │凶器使用之固定│。      │
│    │      │        │      │      │鉗、剪刀各一支│        │
│    │      │        │      │      │，以剪破毀壞工│        │
│    │      │        │      │      │廠鐵皮牆壁（安│        │
│    │      │        │      │      │全設備）之方式│        │
│    │      │        │      │      │，進入其內，竊│        │
│    │      │        │      │      │取財物得手（侵│        │
│    │      │        │      │      │入倉庫建築物部│        │
│    │      │        │      │      │分未據告訴）。│        │
├──┼───┼────┼───┼───┼───────┼────┼───
│二  │九十年│桃園縣蘆│己○○│丁○有│己○○、陳源釗│勁量電池│十五萬
│    │六月二│竹鄉南竹│陳源釗│限公司│及林朝坤，先推│二七七箱│。三人
│    │十六日│路三段九│林朝坤│      │由一人至附近之│，價值新│分。
│    │凌晨  │八巷十二│      │      │不詳地點，以不│台幣一百│
│    │      │之二號  │      │      │詳方式，竊取不│六十七萬│
│    │      │        │      │      │詳之人所有之貨│五百三十│
│    │      │        │      │      │車一部，再共同│四元整。│
│    │      │        │      │      │持被告所有足供│        │
│    │      │        │      │      │凶器使用之固定│        │
│    │      │        │      │      │鉗、剪刀各一支│        │
│    │      │        │      │      │，以剪破毀壞倉│        │
│    │      │        │      │      │庫鐵皮牆壁（安│        │
│    │      │        │      │      │全設備）之方式│        │
│    │      │        │      │      │，無故侵入其內│        │
│    │      │        │      │      │，竊取財物得手│        │
│    │      │        │      │      │。（另構成刑法│        │
│    │      │        │      │      │第三百０六條第│        │
│    │      │        │      │      │一項侵入住居罪│        │
│    │      │        │      │      │）。          │        │
├──┼───┼────┼───┼───┼───────┼────┼───
│三  │九十年│台北縣土│己○○│甲○食│己○○、陳源釗│保力達二│約二十
│    │七月二│城市忠義│陳源釗│品公司│及林朝坤，先推│三五箱、│元。張
│    │十六日│路五五巷│林朝坤│      │由一人至附近之│台灣啤酒│生分得
│    │凌晨  │六四之六│      │      │不詳地點，以不│一二二箱│萬元。
│    │      │號      │      │      │詳方式，竊取不│，總計價│
│    │      │        │      │      │詳之人所有之貨│值新台幣│
│    │      │        │      │      │車一部，再共同│二十二萬│
│    │      │        │      │      │持被告所有足供│三千零八│
│    │      │        │      │      │凶器使用之固定│十元整  │
│    │      │        │      │      │鉗、剪刀各一支│。      │
│    │      │        │      │      │，以剪破毀壞倉│        │
│    │      │        │      │      │庫鐵皮牆壁（安│        │
│    │      │        │      │      │全設備）之方式│        │
│    │      │        │      │      │，進入其內，竊│        │
│    │      │        │      │      │取財物得手（侵│        │
│    │      │        │      │      │入倉庫建築物部│        │
│    │      │        │      │      │分未據告訴）。│        │
├──┼───┼────┼───┼───┼───────┼────┼───
│四  │九十年│新竹縣湖│己○○│和盟流│己○○、陳源釗│無      │無
│    │八月二│口鄉信勢│陳源釗│通股份│、林朝坤及溫進│        │
│    │日凌晨│十七鄰五│林朝坤│有限公│材，共同持被告│        │
│    │      │七號Ｂ棟│溫進材│司    │所有足供凶器使│        │
│    │      │        │      │      │用之固定鉗、剪│        │
│    │      │        │      │      │刀各一支，以剪│        │
│    │      │        │      │      │破毀壞倉庫鐵皮│        │
│    │      │        │      │      │牆壁（安全設備│        │
│    │      │        │      │      │）之方式，無故│        │
│    │      │        │      │      │侵入其內。但因│        │
│    │      │        │      │      │誤觸保全系統而│        │
│    │      │        │      │      │作罷，未竊得財│        │
│    │      │        │      │      │物。（另構成刑│        │
│    │      │        │      │      │法第三百０六條│        │
│    │      │        │      │      │第一項侵入住居│        │
│    │      │        │      │      │罪）。        │        │
├──┼───┼────┼───┼───┼───────┼────┼───
│五  │九十年│桃園縣八│己○○│連勝莊│己○○、陳源釗│無      │無
│    │八月五│德市大明│陳源釗│興業有│、林朝坤及溫進│        │
│  │日凌晨│路大圳邊│林朝坤│限公司│材，共同持被告│        │
│    │      │七號一樓│溫進材│      │所有足供凶器使│        │
│    │      │        │      │      │用之固定鉗、剪│        │
│    │      │        │      │      │刀各一支，以剪│        │
│    │      │        │      │      │破毀壞倉庫鐵皮│        │
│    │      │        │      │      │牆壁（安全設備│        │
│    │      │        │      │      │）之方式，由陳│        │
│    │      │        │      │      │源釗進入其內。│        │
│    │      │        │      │      │但因誤觸保全系│        │
│    │      │        │      │      │統而作罷，未竊│        │
│    │      │        │      │      │得財物（侵入倉│        │
│    │      │        │      │      │庫建築物部分未│        │
│    │      │        │      │      │據告訴）。    │        │
├──┼───┼────┼───┼───┼───────┼────┼───
│六  │九十年│台北縣蘆│己○○│東穎惠│己○○、陳源釗│無      │無
│    │八月十│洲市復興│陳源釗│而浦公│、林朝坤及溫進│        │
│    │一日凌│路三二三│林朝坤│司    │材，共同持被告│        │
│    │晨    │巷三二號│溫進材│      │所有足供凶器使│        │
│    │      │        │      │      │用之固定鉗、剪│        │
│    │      │        │      │      │刀各一支，剪破│        │
│    │      │        │      │      │毀壞倉庫鐵皮牆│        │
│    │      │        │      │      │壁（安全設備）│        │
│    │      │        │      │      │。但因無法通過│        │
│    │      │        │      │      │保全系統而放棄│        │
│    │      │        │      │      │，未侵入其內竊│        │
│    │      │        │      │      │取財物。      │        │
├──┼───┼────┼───┼───┼───────┼────┼───
│七  │九十年│台中市昌│己○○│忠德公│己○○、陳源釗│甘之醇酒│約三十
│    │八月十│平路二段│陳源釗│司    │及林朝坤，先推│一五八箱│元。三
│    │三日凌│一九一之│林朝坤│      │由一人至附近之│、香根酒│平分。
│    │晨    │十七號  │      │      │不詳地點，以不│一百餘箱│
│    │      │        │      │      │詳方式，竊取不│，總計價│
│    │      │        │      │      │詳之人所有之貨│值約新台│
│    │      │        │      │      │車一部，再共同│幣九十六│
│    │      │        │      │      │持被告所有足供│萬元整。│
│    │      │        │      │      │凶器使用之固定│        │
│    │      │        │      │      │鉗、剪刀各一支│        │
│    │      │        │      │      │，以剪破毀壞倉│        │
│    │      │        │      │      │庫鐵皮牆壁（安│        │
│    │      │        │      │      │全設備）之方式│        │
│    │      │        │      │    │，無故侵入其內│        │
│    │      │        │      │      │，竊取財物得手│        │
│    │      │        │      │      │。（另構成刑法│        │
│    │      │        │      │      │第三０六條第一│        │
│    │      │        │      │      │項侵入住居罪）│        │
│    │      │        │      │      │。            │        │
├──┼───┼────┼───┼───┼───────┼────┼───
│八  │九十年│台中市工│己○○│乙○股│己○○、陳源釗│貴毛醇四│不詳
│    │八月二│業區二七│陳源釗│份有限│及林朝坤，共同│三六箱  │
│    │十日凌│路一號  │林朝坤│公司  │持被告所有足供│、黑人牙│
│    │晨    │        │      │      │凶器使用之固定│膏四七箱│
│    │      │        │      │      │鉗、剪刀各一支│、解酒液│
│    │      │        │      │      │，以剪破毀壞工│五箱、旺│
│    │      │        │      │      │廠（倉庫）鐵皮│旺仙貝二│
│    │      │        │      │      │牆壁（安全設備│二箱、牙│
│    │      │        │      │      │）之方式，無故│膏十六條│
│    │      │        │      │      │侵入其內，竊取│、餅乾一│
│    │      │        │      │      │財物得手。離去│箱，總計│
│    │      │        │      │      │時並將工廠內之│價值約新│
│    │      │        │      │      │車牌號碼ＳＫ—│新台幣一│
│    │      │        │      │      │六三三號貨車開│百六十六│
│    │      │        │      │      │走（另構成刑法│萬七千一│
│    │      │        │      │      │第三０六條第一│百二十一│
│    │      │        │      │      │項侵入住居罪）│元整。  │
│    │      │        │      │      │              │        │
├──┼───┼────┼───┼───┼───────┼────┼───
│九  │九十一│高雄市左│己○○│瑞好國│己○○與綽號「│勁量鹼性│約四十
│    │年七月│營區文自│及綽號│際股份│阿貴」、「阿宏│電池四四│萬元。
│    │九日凌│路六八四│「阿貴│有限公│」、「阿賓」之│三箱，價│劍生約
│    │晨    │號      │」、「│司    │男子基於犯意聯│值新台幣│得四萬
│    │      │        │阿宏」│      │絡，推由綽號「│五百一十│。
│    │      │        │、「阿│      │阿貴」、「阿宏│萬四千三│
│    │      │        │賓」  │      │」、「阿賓」三│百九十二│
│    │      │        │      │      │人持不詳工具，│元整。  │
│    │      │        │      │      │以剪破毀壞倉庫│        │
│    │      │        │      │      │鐵皮（安全設備│        │
│    │      │        │      │      │）之方式，進入│        │
│    │      │        │      │      │其內，竊取財物│        │
│    │      │        │      │      │得手，再交由張│        │
│    │      │        │      │      │劍生銷贓（侵入│        │
│    │      │        │      │      │倉庫建築物部分│        │
│    │      │        │      │      │未據告訴）    │        │
└──┴───┴────┴───┴───┴───────┴────┴───
本案偵查卷簡稱對照表
┌───┬──────────────────┬─────────┐
│編號  │   案                      號       │  簡          稱  │
├───┼──────────────────┼─────────┤
│  一  │    九十年度偵字第一四一三六號      │    偵查Ａ卷      │
├───┼──────────────────┼─────────┤
│  二  │    九十年度偵字第一七二０五號      │    偵查Ｂ卷      │
├───┼──────────────────┼─────────┤
│  三  │高雄地檢署九十一年度警聲搜字第一０二│    偵查Ｃ卷      │
│      │二號                  │                  │
├───┼──────────────────┼─────────┤
│  四  │高雄地檢署九十一年度他字第三六四九號│    偵查Ｄ卷      │
├───┼──────────────────┼─────────┤
│  五  │高雄地檢署九十一年度偵字第一五五一０│    偵查Ｅ卷      │
│      │號                                  │                  │
├───┼──────────────────┼─────────┤
│  六  │台中地檢署九十二年度偵字第一四三一八│    偵查Ｆ卷      │
│      │號                                  │                  │
└───┴──────────────────┴─────────┘


司法院資訊處製作；財團法人民間司法改革基金會備份。
